臺灣屏東地方法院刑事判決　　　　　　　 95年度訴字第757號
公　訴　人　臺灣屏東地方法院檢察署檢察官
被　　　告　乙○○
　　　　　　　　　　（
選任辯護人　吳春生律師
　　　　　　許龍升律師
上列被告因違反毒品危害防制條例案件，經檢察官提起公訴（95
年度偵字第4213號），本院判決如下：
    主  文
乙○○幫助販賣第三級毒品，處有期徒刑貳年柒月，扣案之如附
表編號六及七所示之物均沒收。又持有第二級毒品，處有期徒刑
伍月；扣案之如附表編號一所示之物沒收銷燬之。應執行有期徒
刑貳年拾月；扣案之如附表編號六及七所示之物均沒收；扣案如
附表編號一所示之物沒收銷燬之。
    事  實
一、乙○○明知愷他命（學名Katmine ，下以俗稱Ｋ他命稱之）
    係毒品危害防制條例第2 條第2 項第3 款所列之毒品，不得
    販賣及持有，且亦知友人綽號「LACOSTE （鱷魚）」或「明
    仔」之丙○○（另行由檢察官偵辦中）係以販賣第三級毒品
    Ｋ他命營利，而甲○○因知悉乙○○有聯絡丙○○之管道，
    遂於民國95年4 月10日15時30分許以門號0000000000號行動
    電話撥打乙○○使用之門號0000000000號行動電話與乙○○
    聯絡購買毒品之事宜，乙○○竟基於幫助丙○○販賣第三級
    毒品之犯意，以其上開電話及0000000000號行動電話撥打丙○○使用之0000000000號行動電話與丙○○聯絡Ｋ他命交易
    事宜，並約定乙○○帶同甲○○至屏東縣長治鄉往麟洛鄉之
    途中之公墓交易，嗣於同日16時許，甲○○搭乘許英偉所駕
    駛之車牌號碼D4－6949號自用小客車前往屏東市國仁醫院前
    與乙○○會合，隨即由乙○○騎乘機車帶同甲○○至上開約
    定地點與丙○○見面，會面後丙○○上車將1 包約100 公克
    之Ｋ他命拿給乙○○，乙○○接手後置於駕駛座右方分隔之
    置物箱上，丙○○即取出小撮Ｋ他命置入空盤內供甲○○及
    車上之人試用，施用後即將上開毒品之買賣價金新臺幣（下
    同）7 萬5 千元交予丙○○收受。交易完成後，於同日20時
    20分許，甲○○搭乘許英偉駕駛之上開自小客車行經國道1
    號高速公路北上346.8 公里處「岡山收費站」時，為海岸巡
    防總局中部地區巡防局嘉義機動查緝隊會同嘉義市警察局刑
    警大隊及國道公路警察局第五警察隊攔檢查獲，並扣有甲○○購得之上開毒品Ｋ他命1 包（驗前淨重99.46 公克，驗後
    淨重99.43 公克），而循線查知上情。
二、又乙○○明知大麻係毒品危害防制條例第2 條第2 項第3款
    所列之毒品，不得持有，竟於94年間之不詳時地，收受姓名
    年籍不詳友人轉讓之第二級毒品大麻1 包而持有之，嗣於95
    年7 月11日16時55分許，為海岸巡防總局中部地區巡防局嘉
    義機動查緝隊在其位於屏東縣屏東市田中巷12號之住處查獲
    ，並扣得如附表所示之物。
三、案經嘉義市警察局移送臺灣屏東地方法院檢察署檢察官偵查
    起訴。
    理  由
壹、關於證據能力之認定
    被告以外之人（包括證人、鑑定人、告訴人、被害人及共同
    被告等）於檢察事務官、司法警察官或司法警察調查中所為
    之陳述，與審判中不符時，其先前之陳述具有較可信之特別
    情況，且為證明犯罪事實存否所必要者，得為證據，刑事訴
    訟法第159 條之2 定有明文。查證人甲○○於警詢中之供述
    ，其供述時間點距離案發時間較為接近，記憶應較為清晰，
    其供述應較為接近真實，雖於司法警察調查時所為之陳述與
    審判中不符，惟觀諸證人甲○○均未提及於警詢中之供述並
    非出於其自由意思，故是本院審酌證人甲○○上開警詢筆錄
    作成時，較無人情施壓或干擾，亦無不當取供之情形，且渠
    等上開證人之陳述及證述大致均相符，堪認渠等於警詢時所
    為之陳述，客觀上具有較可信之特別情況，且亦為證明被告
    犯罪事實存否所必要，依上揭規定，其於警詢中之證言自有
    證據能力，合先敘明。
貳、實體方面
一、就犯罪事實一部分：
    訊據被告固坦承有以其所有之0000000000號行動電話作為聯
    絡工具，於95年4 月10日接獲甲○○之來電表示欲購買Ｋ他
    命後，再撥打丙○○之0000000000號行動電話聯絡，並帶同
    甲○○前往約定地點向丙○○購買Ｋ他命之事實，惟矢口否
    認有何與丙○○共同販賣或幫助販賣之犯行，辯稱：是甲○○問我誰有Ｋ他命可以玩，要拜託我幫他問，我就打電話給
    丙○○要找他要Ｋ他命，然後就約在去長治途中的地方，丙○○到的時候看到車上有Ｋ盤，就倒了約2 、3 克在車上大
    家一起吸，後來我就下車吸菸，丙○○和甲○○就自己在車
    上交易了云云。惟查：
  (一)被告明知可由綽號「LACOSTE 」之丙○○購得Ｋ他命，而甲○○欲購買Ｋ他命向其詢問有無管道時，被告即撥打電話向
    丙○○之0000000000、0000000000號行動電話表示有人要購
    買Ｋ他命並約定由乙○○帶同甲○○至屏東縣長治鄉往麟洛
    鄉途中公墓交易，嗣於同日16時許，甲○○搭乘許英偉所駕
    駛之車牌號碼D4－6949號小用小客車前往屏東市國仁醫院前
    與乙○○會合，隨即由乙○○騎乘機車帶同甲○○至上開約
    定地點與丙○○見面，會面後丙○○上車將1 包約100 公克
    之Ｋ他命拿給乙○○，乙○○接手後置於駕駛座右方分隔之
    置物箱上，甲○○即取出小撮Ｋ他命置入空盤內施用，施用
    後即將上開毒品之買賣價金7 萬5 千元交予丙○○收受等情
    ，業據證人甲○○於95年4 月11日警詢時證述：「我是打電
    話問『欽仔』（被告）有沒有比較好的Ｋ他命，他回答說幫
    我問問看，然後他就幫我聯絡別號『明仔』（丙○○）的人
    ，後來就在4 月10日下午在國仁醫院附近跟『明仔』碰頭，
    『明仔』就拿給我一手掌的Ｋ他命，我就拿7 萬5 千元給他
    等語（見嘉市警刑大重字第0950005660號卷第26頁）、於本
    院審理時證述：我之前在台南有聽過「明仔」有東西，我有
    一次找乙○○唱歌的時候，他的朋友有來，說他叫「明仔」
    ，我就知道乙○○認識「明仔」，我沒有「明仔」的電話，
    我打電話問乙○○能否聯絡到「明仔」，如果有聯絡到的話
    就要他幫我問「明仔」那裡有沒有東西，後來我從墾丁要回
    來的時候，我就打電話問乙○○怎麼樣，他說先到他那再講
    ，見面後就帶我去空地，等「明仔」來，我是直接把錢交給
    「明仔」的，我也有把買的那包倒出來嚐等語（見本院卷第
    135 頁至第138 頁）明確，核證人上開所供大致相符，並有
    95年4 月10日乙○○之0000000000號行動電話與甲○○之
    0000000000號及丙○○之0000000000號行動電話通聯紀錄、
    及同日乙○○之0000000000行動電話與丙○○之0000000000
    號行動電話通聯紀錄在卷可按（見95年度偵字第4333號卷第
    25頁、乙○○之0000000000號95年4 月8 日至10日之通訊監
    察作業報告表卷），核與被告於偵訊中供承：係甲○○拜託
    我去找我朋友，他是打電話跟我聯絡，他說是否還有褲子（
    指Ｋ他命的意思），我說我要問問看，我就打電話給一個叫
    LACOS （鱷魚），我說人家要東西，他就知道了，甲○○說
    他要買100 克，他說等一下就過來找我，我和甲○○在國仁
    醫院會面，當時甲○○跟他的一位朋友開車過來，我們就一
    起出發去見「鱷魚」，到達約定地點後，我上了甲○○的車
    一起等「鱷魚」過來，「鱷魚」到了之後看到我，他就從車
    子後面上車，當時我是坐在後面，甲○○坐前面，在車上「
    鱷魚」就拿1 包100 公克的Ｋ他命先交給我之後，我把它放
    在駕駛座跟副駕駛座中間的一個置物箱上，然後甲○○拿出
    一個盤子，再從那包Ｋ他命裡面取出一些毒品，在盤子裡面
    盤成粉用鼻子吸，也有用到香菸內吸食，甲○○當場把錢交
    給鱷魚，之後就各自離開等語（見95年度偵字第4213號卷第
    43、44頁）大致相符，是被告以上開方式聯絡為甲○○與丙○○安排見面，並於丙○○販賣Ｋ他命與甲○○時始終在場
    之節，應堪認定。
  (二)又甲○○為警於上開時地所扣得之白色晶體粉末1 包（驗前
    淨重99.46 公克，驗後淨重99.43 公克），經送高雄醫學附
    設中和紀念醫院鑑驗結果含第三級毒品愷他命成分，此有該
    院95年5 月5 日0000-000號檢驗報告1 紙在卷可按（見95年
    度偵字第4213號卷第13頁），是甲○○向丙○○所購買者係
    屬第三級毒品應屬無訛。
  (三)衡諸一般經驗法則及論理法則，販賣毒品為法所不許，且屬
    重罪，販賣毒品之人往往透過第三人謹慎過濾並確認購買毒
    品者之身分，以免犯行曝露發覺受刑事訴追。被告乙○○於
    95年4 月10日15時30分接獲甲○○電話後，立即與丙○○聯
    絡，並於同日16時許帶同甲○○與丙○○見面，並完成交易
    ，此有上開通訊監察譯文所載之通話時間在卷可按。雖被告
    初始係受甲○○之委託代為詢問購買毒品，惟其後已積極介
    入，始能於短時間內撮合甲○○與丙○○之毒品交易，若非
    被告就丙○○持有現貨並能儘速交貨知悉甚明，尚難以短時
    間內完成高達100 公克Ｋ他命之交易數量；且據證人甲○○
    亦證述：想要找品質比較好的Ｋ他命，…我沒有「明仔」之
    電話等語明確（見嘉市警刑大重字第0950005660號卷第26頁
    、本院卷第136 頁），顯見甲○○並非已特定要向丙○○所
    購買，而甲○○與丙○○交易時間甚為短暫，如非繫於乙○○之居間促成，豈能安心確認彼此身分而完成交易，尤其以
    販賣毒品之罪較施用毒品罪為重，此亦為吾人所知悉，是丙○○必出於高度之信任，始能立刻交付100 公克之毒品完成
    買賣交易，被告提供其販賣毒品之助力等情，委無足疑。至
    證人丙○○雖到庭證述：平日均有與被告聯絡，於95年4 月
    10日係因被告欲向其借錢並非有買賣毒品之行為等語，惟被
    告與證人甲○○均就證人甲○○向丙○○購買毒品之事實供
    認不諱，是證人丙○○上開證言顯係避免己受訴追之刑責，
    其證詞委無足採。
  (四)被告雖於95年7 月12日偵訊中供陳：在這次交易過程中，得
    到2 、3 公克的Ｋ他命等語（見95年度偵字第4213號卷第44
    頁），然經其於本院訊問時供述：係丙○○倒了2 、3 公克
    的Ｋ他命在盤中大家一起吸等語、及於95年7 月26日偵訊中
    供陳：是「明仔」在車上倒出來說要請我、甲○○試用等語
    及佐證人甲○○於本院證稱曾有倒出丙○○賣的毒品嚐嚐之
    情節（如上述）可知，被告確實係於買賣交易中無償取得微
    量毒品施用無訛，惟此觀諸一般毒品買賣交易過程，在初次
    交易時購毒者會先取微量試用確認品質或以磅秤等確認數量
    等情形甚為普遍，以避免花費高價而遭訛騙，是丙○○取出
    數克在車內供試用等情，非違常理。惟被告所獲得2 、3 公
    克之Ｋ他命僅係共享甲○○之試用機會，就此2 、3 公克之
    利得，依一般社會常情，實難認為係與丙○○共同販賣第三
    級毒品之利得，且依被告獲得僅數克之Ｋ他命如何據此為營
    利。況依檢察官所舉之事證，又乏被告除無償獲得上開微量
    施用毒品者外，尚有獲取金錢上之利益或其他利得。準此，
    被告並無與丙○○有以營利為意思之共同販賣毒品之主觀犯
    意及客觀犯行甚明，公訴意旨論以被告與丙○○共同販賣第
    三級毒品之犯嫌，容有未洽。
  (五)又證人甲○○係親手收現金7 萬5 千元交付與丙○○及價格
    與數量係與丙○○見面後談論等節，業據證人甲○○於偵訊
    中及本院審理時證述明確（分別見95年度偵字第4213卷第60
    頁、本院卷第138 頁），是被告未經手買賣價金之事實甚明
    ，被告既非系爭毒品買賣之當事人，而又未能查得丙○○實
    際販入Ｋ他命之價格，致無從查悉若販賣所可得之實際利得
    與價差。然查政府對毒品買賣查緝甚嚴，處罰甚重，是買賣
    毒品Ｋ他命需冒重大風險，苟無利得，應無甘冒重典而販賣
    第三級毒品Ｋ他命之理，是認本件毒品Ｋ他命之買賣，丙○○有營利之意圖甚明。
  (六)綜上所述，被告所辯，顯係卸責之詞，不足採信。被告明知
    丙○○有出賣第三級毒品Ｋ他命及甲○○有購入之意，而為
    丙○○聯絡有無毒品，並約定交易時地及帶同甲○○前往約
    定地點，積極促使完成毒品交易，有如前述。其有幫助販賣
    第三級毒品之犯意，應堪認定。本件事證明確，被告此部分
    犯行，堪以認定。
二、就犯罪事實二部分
　　就上開持有第二級毒品之犯罪事實，被告於偵查中、本院審
　　理中均坦承不諱，亦有扣案之大麻1 包（驗前淨重1.22公克
    ，驗後淨重1.2公克）在卷可按。上揭扣案之大麻1包，經送
    高雄醫學大學附設中和紀念醫院鑑定結果認係第二級毒品大
    麻，此有該院95年8 月22日0000-000號檢驗報告1 紙在卷可
    按（見95年度偵字第4333號卷第18頁），核與被告自白相符
    ，是本件事證明確，被告此部分犯行，堪以認定。
三、比較新舊法
  (一)按「行為後法律有變更者，適用行為時之法律。但行為後之
    法律有利於行為人者，適用最有利於行為人之法律。」刑法
    第2 條第1 項定有明文。又所稱之「法律」，係指刑罰所依
    存的整體法律狀態，故法律有變更應指足以影響行為的可罰
    性與法律效果的法令因修正或廢止而有所變更而言。所以刑
    法法律變更概念，應界定在法律規定的改變，足以影響刑罰
    權判斷者而言，刑法總則的變更，自然會影響到個別犯罪的
    成立，乃至於法律效果的結構，自屬法律變更，應為新舊法
    之比較。再者，比較時應就罪刑有關之共犯、未遂犯、想像
    競合犯、牽連犯、連續犯、結合犯，以及累犯加重、自首減
    輕暨其他法定加減原因（如身分加減）與加減例等一切情形
    ，綜其全部罪刑之結果而為比較，而為整體之適用，不能割
    裂而分別適用新舊法有利之條文。
  (二)按毒品危害防制條例第4 條第3 項之販賣第三級毒品罪，其
    法定刑得併科新臺幣5 百萬元以下之罰金。併科罰金部分，
    依被告行為時即修正前刑法第33條第5 款規定，罰金最低額
    為銀元1 元，依現行法規所定貨幣單位折算新臺幣條例第2
    條折算為新臺幣之結果，前揭販賣第三級毒品罪其法定刑應
    科銀元1 元即新臺幣3 元以上、新臺幣5 百萬元以下罰金，
    惟修正後刑法第33條第5 款就罰金刑規定為「新臺幣1 千元
    以上，以百元計算之」，顯已將罰金刑之最低額提高為新臺
    幣1 千元以上。
  (三)按毒品危害防制條例第11條第2 項之持有第二級毒品罪，其
    法定罰金刑為科新臺幣3 萬元以下罰金。依被告行為時即修
    正前刑法第33條第5 款規定，罰金最低額為銀元1 元，依現
    行法規所定貨幣單位折算新臺幣條例第2 條折算為新臺幣之
    結果，前揭持有第二級毒品罪其法定罰金刑應科銀元1 元即
    新臺幣3 元以上、新臺幣3 萬元以下罰金，惟修正後刑法第
    33條第5 款就罰金刑規定為「新臺幣1 千元以上，以百元計
    算之」，顯已將罰金刑之最低額提高為新臺幣1 千元以上。
  (四)經比較上述新舊法，認適用被告行為後之前揭新法規定，對
    被告並非較為有利，應適用被告行為時法論處。
四、按以自己犯罪之意思而參與犯罪構成要件之行為，或以幫助
    他人犯罪之意思而參與犯罪構成要件之行為，均屬刑法第28
    條所規定之正犯，至以幫助他人犯罪之意思而參與犯罪構成
    要件以外之行為，則屬刑法第30條第1 項所規定之從犯（參
    照最高法院27年上字第1333號判例）。查被告接獲甲○○欲
    購買毒品Ｋ他命之訊息，即向丙○○確認有無毒品，進而聯
    絡雙方交易之時間及地點，由丙○○與甲○○進行毒品交易
    ，被告並非實際參與本件毒品Ｋ他命買賣之洽商，亦無參與
    本件毒品Ｋ他命之交付或價款之收受，是被告並未參與本件
    毒品海洛因買賣之犯罪構成要件行為，其僅係基於幫助丙○○販賣Ｋ他命，而參與犯罪構成要件以外之行為，自屬幫助
    犯。核被告上開犯罪事實一所為，係犯毒品危害防制條例第
    4 條第3 項之幫助販賣第三級毒品罪，應從刑法第30條第2
    項之規定依正犯之刑減輕之（關於刑法第30條幫助犯之修正
    ，依立法理由所述，僅屬確認幫助犯應採共犯從屬性說之「
    限制從屬形式」，而為之文義上更動，處罰效果上仍維持得
    減輕其刑之規定，故並無足以影響行為的可罰性與法律效果
    而有所變更之實質上變更者，是並無刑法第2 條第1 項比較
    之問題）。公訴人認為被告應與丙○○論以共同正犯，經本
    院審酌後認係幫助犯，已如前述，是公訴意旨容有誤會，應
    由本院變更起訴法條。又被告上開犯罪事實二所為，係犯毒
    品危害防制條例第11條第2 項之持有第二級毒品罪。被告所
    犯上開二罪間，犯意各別，罪名不同，應分論併罰之。爰審
    酌被告前已因持有毒品案件，經本院判決判處拘役40日確定
    （未構成累犯），此有臺灣高等法院被告前案紀錄表1 份在
    卷可按，其明知毒品係對人體有莫大戕害，猶幫助他人販賣
    ，助長毒品氾濫，對社會危害耽大，實不宜輕罰，惟考量被
    告幫助販賣Ｋ他命僅1 次，且犯後態度尚可，並未因幫助他
    人財賣而獲有重大利得，及其犯罪動機、手段等一切情狀，
    分別量處如主文所示之刑，並定其應執行之刑。扣案如附表
    編號1 所示之大麻1 包，經送驗結果，業如前述，為第二級
    毒品，應依毒品危害防制條例第18條第1 項前段沒收銷燬之
    。扣案如附表編號6 及7 所示之行動電話2 支（均含SIM 卡
    ），為被告所有之0000000000、0000000000號門號，經被告
    供明在卷（見嘉市警刑大重字第0950005596號卷第6 頁、本
    院卷第80頁背面），且上開2 支門號均與丙○○於95年4 月
    10日均有聯繫，此有通訊監察譯文在卷可按，應依毒品危害
    防制條例第19條第1 項規定宣告沒收。
五、至扣案如附表編號2 、3 所示之白色細柱狀晶體粉末2 包，
    經送高雄醫學大學附設中和紀念醫院檢驗結果，含第三級毒
    品愷他命成分；及如附表編號4 所示之一粒眠10顆，經送驗
    同院檢驗結果，含第四級毒品硝甲西泮成分，此分別有該院
    95年8 月22日0000-000至0000-000號檢驗報告（見95年度偵
    字第4333號卷第19頁至第21頁）各1 紙附卷可按，惟同條例
    第18條第1 項前段規定，得宣告沒收銷燬之毒品，以查獲之
    第一、二級毒品為限，至查獲之第三級毒品，依同條項中段
    及毒品危害防制條例施行細則第11條之1 之規定，僅得行政
    上沒入銷燬，而沒入銷燬性質既係行政秩序罰，自屬行政機
    關依行政程序科罰之權限，法院自不得於判決內諭知沒入銷
    燬。又扣案如附表編號5 、8 至13所示之物，雖係被告所有
    ，惟無證據與本案犯罪有關，亦非違禁物，爰均不予宣告沒
    收，併此敘明。
據上論斷，應依刑事訴訟法第299 條第1 項前段、第300 條，毒
品危害防制條例第4 條第3 項、第11條第2 項、第18條第1 項前
段、第19條第1 項，刑法第2 條第1 項前段、第11條、第30條、
第51條第5 款，判決如主文。
本案經檢察官鍾仁松到庭執行職務
中　　華　　民　　國　　96　　年　　1 　　月　　31　　日
                  刑事第二庭    法  官  陳海寧
以上正本證明與原本無異。
如不服本判決應於收受本判決送達後10日內向本院提出上訴書狀
，其未敘述上訴理由者，並得於提起上訴後10日內向本院補提理
由書狀（均須按他造當事人之人數附繕本）「切勿逕送上級法院
」
                                書記官  劉淑蓉
中　　華　　民　　國　　96　　年　　1 　　月　　31　　日
附表
┌──┬─────┬──┬───────────┬─────────┐
│編號│扣案物品  │單位│  鑑  定  結  果      │    備      註    │
├──┼─────┼──┼───────────┼─────────┤
│ 1  │大麻      │1包 │驗前淨重1.22公克      │依毒品危害防制條例│
│    │          │    │驗後淨重1.2公克       │第18條第1 項前段沒│
│    │          │    │屬第二級管制藥品      │收銷燬之          │
├──┼─────┼──┼───────────┼─────────┤
│ 2  │Ｋ他命    │1包 │驗前淨重31.75 公克    │                  │
│    │（白色細柱│    │驗後淨重31.72 公克    │                  │
│    │狀晶體粉末│    │愷他命(Ketamine)      │                  │
│    │）        │    │第三級管制藥品        │                  │
├──┼─────┼──┼───────────┤                  │
│ 3  │Ｋ他命    │1包 │驗前淨重9.67公克      │僅得由行政機關沒入│
│    │（白色細柱│    │驗後淨重9.65公克      │銷燬，爰不予宣告沒│
│    │狀晶體粉未│    │愷他命(Ketamine)      │收銷燬之          │
│    │）        │    │第三級管制藥品        │                  │
├──┼─────┼──┼───────────┤                  │
│ 4  │一粒眠    │10顆│驗前淨重1.73公克      │                  │
│    │（淺橘色圓│    │驗後淨重1.71公克      │                  │
│    │錠）      │    │硝甲西泮(Nimetazepam) │                  │
│    │          │    │第四級管制藥品        │                  │
├──┼─────┼──┼───────────┼─────────┤
│ 5  │白色圓錠  │15顆│驗前淨重4.58公克      │非違禁物，與本案犯│
│    │          │    │驗後淨重4.56公克      │罪無關，爰不予宣告│
│    │          │    │為Naproxen不屬管制藥品│沒收              │
├──┼─────┼──┼───────────┼─────────┤
│ 6  │NOKIA 牌手│1 支│                      │為被告所有門號為  │
│    │機        │    │                      │0000000000、092596│
├──┼─────┼──┼───────────┤0898使用之行動電話│
│ 7  │三星牌508 │1 支│                      │，應依毒品危害防制│
│    │型手機    │    │                      │條例第19條第1 項宣│
│    │          │    │                      │告沒收            │
├──┼─────┼──┼───────────┼─────────┤
│ 8  │分裝盤    │1 個│                      │                  │
│    │          │    │                      │經被告供承為施用Ｋ│
├──┼─────┼──┼───────────┤他命所用之物，惟與│
│ 9  │白色吸管（│1 支│                      │本案犯罪無關，爰不│
│    │吸食器）  │    │                      │予宣告沒收        │
├──┼─────┼──┼───────────┤                  │
│ 10 │湯匙      │1支 │                      │                  │
├──┼─────┼──┼───────────┼─────────┤
│ 11 │電話卡    │1 張│                      │　                │
├──┼─────┼──┼───────────┤非違禁物，與本案犯│
│ 12 │4號夾鏈袋 │100 │                      │罪無關，爰不予宣告│
│    │          │個  │                      │沒收              │
├──┼─────┼──┼───────────┤                  │
│ 13 │0號夾鏈袋 │30個│                      │                  │
└──┴─────┴──┴───────────┴─────────┘
